臺灣高雄地方法院刑事判決　　　　　　　　　　　　　八十九年度訴緝字第六一號
　　公　訴　人　臺灣高雄地方法院檢察署檢察官
　　被　　　告　甲○○
　　選任辯護人　本院公設辯護人　丙○○
右列被告因違反毒品危害防制條例案件，經檢察官提起公訴（八十二年度偵字第二六
四五六號），本院判決如左：
    主  文
甲○○連續明知為禁藥而轉讓，累犯，處有期徒刑壹年。
    事  實
一、甲○○於民國七十三年間因搶奪搶劫軍法案件，經臺灣高等法院臺南分院判處有
    期徒刑八年，褫奪公權四年八月確定，於八十一年八月二十一日縮刑期滿執行完
    畢。詎不知悔改，明知甲基安非他命業經行政院衛生署公告禁止製造、輸入、販
    賣，為藥事法第二十二條第一款所稱之禁藥，不得非法轉讓，竟基於概括之犯意
    ，連續於附表所示之時間、地點，各無償轉讓甲基安非他命一小包予乙○○（其
    連續非法吸用化學合成麻醉藥品部分已經本院以八十三年度訴字第九七三號判處
    有期徒刑三月確定），供其吸用，共轉讓五次。嗣於八十二年十二月十三日十九
    時三十分許，乙○○在高雄縣鳳山市○○○街八一巷二號甲○○住處前遭警盤查
    ，而供出上情。
二、案經高雄市政府警察局苓雅分局報請臺灣高雄地方法院檢察署檢察官偵查起訴。
    理  由
一、訊據被告甲○○承認於附表所示時、地各無償提供甲基安非他命一小包予另案被
    告乙○○施用，共轉讓五次之事實不諱（見本院九十年十二月二十日審理筆錄）
    ，核與另案被告乙○○所述：我於八十二年八月上旬及下旬、九月中旬、十月上
    旬、十二月七日，分別在高雄縣鳳山市○○路、高雄市○鎮區○○街等地，向甲
    ○○拿甲基安非他命各一小包吸用，前後共五次，甲基安非他命是甲○○送我的
    而不是買的，甲○○是油漆工人，我有時會拿工資給他，我在警察局訊問中說拿
    錢給他，其實是工資（見偵查卷八十二年二月十二日訊問筆錄、本院八十三年三
    月二十四日審判筆錄）之情節相符，佐以另案被告乙○○為警查獲時所採尿液經
    送驗結果，呈甲基安非他命陽性反應，有高雄市衛生局八十二年十二月二十七日
    高衛試煙字第Ｃ三六三號檢驗成績書在卷可憑，足認被告於本院審理中之自白具
    任意性，本件事證已臻明確，被告犯行洵堪認定，應予依法論科。
二、按甲基安非他命類藥品前業經行政院衛生署公告，自六十九年十二月八日起禁止
    輸入、製造，自七十一年六月一日起禁止販賣，為禁藥，復經該署以七十九年十
    月九日衛署藥字第九０四一四二號公告列入麻醉藥品管理條例第二條第款所定之
    「化學合成麻醉藥品」管理，同年月十一日生效，依同條例第十三條規定，不得
    非法持有、施打及吸用，從而甲基安非他命兼具禁藥及麻醉藥品之性質，惟前揭
    將甲基安非他命列為禁藥管理之公告並未廢止或變更，仍具禁藥之性質，且屬藥
    事法第二十二條所稱之禁藥。而被告並無營利之意圖，僅將甲基安非他命無償轉
    讓予另案被告乙○○，是核其所為，係犯藥事法第八十三條第一項之轉讓禁藥罪
    。而毒品危害防制條例業已於八十七年五月二十日經總統公布施行，於同月二十
    二日生效，是行為人犯罪後法律已有變更，依刑法第二條第一項但書規定比較新
    （同條例第八條第二項）舊法結果，應適用有利被告之法律即修正前之藥事法第
    八十三條第一項論處。又按所謂販賣須以營利為目的而將之販入或賣出為其構成
    要件（最高法院六十七年二五００號、六十八年台上字六０六號判例意旨參照）
    ，查另案被告乙○○固於警訊中供稱：我於附表所示之時間、地點以每小包新臺
    幣（下同）二千元之代價向被告購買甲基安非他命共五次云云，然於偵查中已改
    稱：甲基安非他命是被告送我的等語（見偵查卷八十二年二月十二日訊問筆錄）
    ，嗣於本院審理中復稱：甲基安非他命我向被告拿的，不是買的，警訊中說二千
    元是工資等語（見本院八十三年三月二十四日審判筆錄），觀諸另案被告乙○○
    之供述，除於警訊中指稱以一小包二千元之價格向被告購買甲基安非他命外，於
    偵、審中均堅稱甲基安非他命係被告無償轉讓，則被告是否確有販賣甲基安非他
    命行為已非無疑，佐以警方依另案被告乙○○之供述而至被告住所搜索，僅扣得
    海洛因（淨重零點零一公克）、摻有海洛因之香菸及吸管等物（均另案沒收），
    並未搜出甲基安非他命或販賣甲基安非他命之工具，有扣押物品清單乙紙足稽，
    且本院復查無其他積極證據足以證明被告確有出售甲基安非他命牟取利益情事，
    自屬不能證明被告有意圖營利之故意與犯行，是公訴人認被告所為係犯麻醉藥品
    管理條例第十三條之一第二項第一款之販賣麻醉藥品罪，容有誤會，起訴法條應
    予變更。被告各次轉讓前非法持有甲基安非他命之低度行為，應為各該非法轉讓
    之高度行為所吸收，不另論罪。被告連續非法轉讓甲基安非他命五次之行為，時
    間緊接，犯罪構成要件相同，顯係基於概括犯意為之，為連續犯，應依刑法第五
    十六條規定，以一罪論，並加重其刑。末查被告前因搶奪搶劫軍法案件，經臺灣
    高等法院臺南分院判處有期徒刑八年，褫奪公權四年八月確定，於八十一年八月
    二十一日縮刑期滿執行完畢，有臺灣高等法院被告全國前案紀錄表乙紙在卷可按
    ，於五年內再犯本件最重本刑為有期徒刑以上之罪，為累犯，應依刑法第四十七
    條之規定遞加重其刑。爰審酌被告犯罪之手段、轉讓禁藥之次數、所生危害、犯
    罪後坦承犯行等一切情狀，量處如主文所示之刑。
據上論斷，應依刑事訴訟法第二百九十九條第一項前段、第三百條，藥事法第八十三
條第一項，刑法第二條第一項但書、第十一條前段、第五十六條、第四十七條，判決
如主文。
中      華      民      國      九十一      年     一     月     三     日
                                      臺灣高雄地方法院刑事第四庭
                                                審判長法官  黃建榮
                                                      法官    盧怡秀
                                                      法官    莊珮君
右正本證明與原本無異。
如不服本判決，應於判決送達後十日內，向本院提出上訴狀。
                                                    書記官    王高山
中    華    民    國      九十一      年      一      月      四      日
附表：
      ┌──┬───────────┬────────────────┐
      │編號│  時             間   │  地                        點  │
      ├──┼───────────┼────────────────┤
      │ 一 │八十二年八月上旬某日十│高雄縣鳳山市○○路二五六號地下室│
      │    │二時許                │                                │
      ├──┼───────────┼────────────────┤
      │ 二 │八十二年八月下旬某日二│高雄縣鳳山市○○路二五六號地下室│
      │    │十時許                │                                │
      ├──┼───────────┼────────────────┤
      │ 三 │八十二年九月中旬某日十│高雄市○鎮區○○街某處          │
      │    │七時許                │                                │
      ├──┼───────────┼────────────────┤
      │ 四 │八十二年十月上旬某日十│高雄市○鎮區○○街某處          │
      │    │六時許                │                                │
      ├──┼───────────┼────────────────┤
      │ 五 │八十二年十二月七日二十│高雄市○鎮區○○街某處          │
      │    │二時許                │                                │
      └──┴───────────┴────────────────┘
附錄法條：
藥事法第八十三條第一項：
明知為偽藥或禁藥，而販賣、供應、調劑、運送、寄藏、牙保、轉讓或意圖販賣而陳
列者，處五年以下有期徒刑，得併科新臺幣十萬元以下罰金。
